# 公司分立账务处理

提问人：流流卡卡瓦瓦 2281 时间：2021-04-15 14:53:38
陈老师关于公司分立的账务处理向您请教，问题如下：
A公司采取分立的方式分立为A公司和B公司，并将A公司持有的全资子公司C的股权转至B公司，对于被分立公司A的单体层面及合并层面账务处理是否如下：
A公司单体层面：借 ：实收资本
贷 ：长期股权投资（对C公司的投资金额）
A公司合并层面：借：投资收益（C公司截至分立日的净资产-单体层面减资的实收资本金额）
贷：年初未分配利润

回答人：chenyiwei
A公司合并报表层面应按分出的C公司截至分立日净资产账面价值减少实收资本（按约定的B公司注册资本额）、资本公积、盈余公积和未分配利润。不应确认损益影响。

提问人：茶前 饭 后 时间：2021-11-20 09:15:01
请教陈版，分离时还能直接减少资本公积及留存收益，不减少股本吗？

回答人：chenyiwei
不可以。分立后存续企业的注册资本、实收资本之和不能超过分立前原企业的注册资本和实收资本，因此原企业必然要减资。